臺灣高雄地方法院刑事裁定　　　　　　 110年度撤緩字第89號
聲　請　人　臺灣高雄地方檢察署檢察官
受　刑　人　劉金銘




上列聲請人因受刑人傷害案件，聲請撤銷緩刑之宣告（110 年度
執聲字第981號），本院裁定如下：
    主  文
聲請駁回。
    理  由
一、聲請意旨略以：受刑人劉金銘因犯傷害案件，前經本院以10
    9 年度簡字第1663號刑事簡易判決判處有期徒刑10月，緩刑
    5 年，並應依本院108 年度附民字第702 號調解筆錄給付告
    訴人丁于真新臺幣（下同）80萬元。給付方式：自民國109
    年1 月6 日起至全部清償完畢為止，共分160 期，每月為一
    期，按月於每月6 日前給付5,000 元，如有一期未給付，尚
    未到期部分視為全部到期，並於109 年6 月24日確定在案。
    惟受刑人僅履行至109 年12月25日止（共給付6 萬5,000 元
    ），即未依約履行還款條件，是認受刑人違反刑法第74條第
    2 項第3 款所定負擔情節重大，合於刑法第75條之1 第1 項
    第4 款所定撤銷緩刑宣告之情形，爰依刑事訴訟法第476 條
    之規定，聲請撤銷緩刑宣告等語。
二、按緩刑宣告，得斟酌情形，命犯罪行為人向被害人支付相當
    數額之財產或非財產上之損害賠償；又受緩刑之宣告，而違
    反第74條第2 項第1 款至第8 款所定負擔情節重大者，足認
    原宣告之緩刑難收其預期效果，而有執行刑罰之必要者，得
    撤銷其緩刑宣告，刑法第74條第2 項第3 款、第75條之1 第
    1 項第4 款分別定有明文。又刑法第75條之1 第1 項第4 款
    所稱情節重大，係指犯罪行為人顯有履行負擔之可能，而隱
    匿或處分其財產、故意不履行、無正當事由拒絕履行或顯有
    逃匿之虞等情事而言。是以法院於審查檢察官聲請撤銷緩刑
    之案件時，即不應僅以犯罪行為人違反刑法第74條第2 項第
    1 款至第8 款所定負擔，即必然撤銷緩刑，而應同時審認其
    違反緩刑所定負擔，是否有上述立法理由所例示「顯有履行
    負擔之可能，而隱匿或處分其財產」、「故意不履行」、「
    無正當事由拒絕履行」或「顯有逃匿之虞」等，而足認情節
    重大，並足認有原宣告之緩刑難收其預期效果，而有執行刑
    罰之必要之情事。
三、經查：
  ㈠受刑人前因傷害案件，經本院以109 年度簡字第1663號刑事
    簡易判決判處有期徒刑10月，緩刑5 年，並應給付告訴人80
    萬元。給付方式：自民國109 年1 月6 日起至全部清償完畢
    為止，共分160 期，每月為一期，按月於每月6 日前給付5,
    000 元，如有一期未給付，尚未到期部分視為全部到期，並
    於109 年6 月24日確定在案等情，有臺灣高等法院被告前案
    紀錄表及上開刑事判決書在卷可佐。而受刑人自前開判決確
    定後，就上開應賠償之給付，迄聲請人為本件聲請止，僅給
    付6 萬5,000 元等情，有告訴人110 年5 月27日刑事聲請撤
    銷緩刑宣告狀在卷可參，受刑人已違反原判決依刑法第74條
    第2 項第3 款所定緩刑之負擔，此部分事實，堪以認定。
  ㈡惟受刑人於本院審理期間，經傳喚到庭後陳稱：因為右手神
    經斷掉，無法繼續從事原先搬重物之工作，所以沒有繼續按
    期給付等語。經查，受刑人於109 年12月31日因右臂神經叢
    受損併肩部及肘部功能受損而簽署神經轉移手術之手術同意
    書、於110 年1 月18日簽署全身麻醉之麻醉同意書，並於11
    0 年1 月20日出院等情，有博田國際醫院手術同意書、麻醉
    同意書、出院診療計畫說明書在卷可參（見本院卷第41至45
    頁），足認受刑人稱其係因受傷影響工作，而無法繼續按期
    給付，應可採信。因此，本件受刑人未能依約履行給付，顯
    與逃匿或顯有履行負擔之可能，而隱匿或處分其財產、故意
    不履行、無正當事由拒絕履行等情形有別，自難逕以受刑人
    有未遵期履行之情形，即率認其係故意不履行分期還款之緩
    刑條件。
  ㈢又受刑人復於本院審理中陳稱：我從今年8 月底已經開始工
    作，今年10月6 日、11月10日已分別匯款5,000 、8,000 元
    給告訴人，接下來只要有存到錢，當月我就會多付一點，預
    計每月至少還款8,000 元等語，並提出郵政跨行匯款申請書
    以為佐證（見本院卷第47、71頁）；再參以告訴人於本院審
    理中亦表示：可以再給受刑人一次機會等語（見本院卷第65
    頁），足認受刑人確具履行上開刑事判決緩刑條件之誠意，
    故難認其有何違反負擔情節重大之情事。此外，依卷內現存
    證據資料，復無其他事證堪信其原宣告之緩刑，有何難收矯
    治之效而有執行刑罰之必要，是本院認仍得期待受刑人藉由
    前揭緩刑之宣告，勵其知所警惕，端正己身，尚無以刑罰制
    裁取代緩刑宣告之必要，是聲請人首揭聲請，礙難准許，應
    予駁回。
四、另受刑人仍應持續履行本件緩刑條件，珍惜法院給予之自新
    機會，倘嗣後受刑人仍有違反本件緩刑條件之情事，或有其
    他撤銷緩刑事由，聲請人當得另向法院聲請撤銷緩刑，附此
    敘明。
五、爰依刑事訴訟法第220條，裁定如主文。
中    華    民    國   110    年    11    月    22    日
                  刑事第六庭    法  官  王雪君
以上正本證明與原本無異。
如不服本裁定，應於收受送達後5 日內向本院提出抗告狀。
(因疫情而遲誤不變期間，得向法院聲請回復原狀。)
中    華    民    國   110    年    11    月    22    日
                                書記官  林孝聰